【裁判字號】    95,易,607
【裁判日期】    951124
【裁判案由】    竊盜
【裁判全文】
臺灣板橋地方法院刑事判決               95年度易字第607號
公  訴  人  臺灣板橋地方法院檢察署檢察官
被      告  乙○○
上列被告因竊盜案件，經檢察官提起公訴（95年度偵字第6342號
）及移送併辦（95年度偵字第16740 號），本院依簡式審判程序
審理，判決如下：
    主  文
乙○○連續毀越安全設備竊盜，累犯，處有期徒刑壹年陸月。
    事  實
一、乙○○曾於民國91年間因竊盜案件，經本院以91年度簡上字
    第62號判決判處有期徒刑六月確定，又因搶奪案件，經臺灣
    高等法院以91年度上訴字第3466號判決判處有期徒刑十月確
    定，又於92年間因竊盜案件，經本院以92年度易字第42號判
    決判處有期徒刑四月確定，上開三罪嗣經本院裁定應執行有
    期徒刑一年六月，於93年4 月30日執行完畢，猶不知悔改，
    基於意圖為自己不法所有之概括犯意，先於94年6 月8 日日
    間某時（起訴書誤載為夜間20時許），前往臺北縣中和市○
    ○路70巷12號5 樓之甲○○、丙○○、劉宗慶之租住處，以
    打破窗戶玻璃後踰越窗戶安全設備之方式進入該屋內（侵入
    住宅部分未據告訴），竊取甲○○等人所有之新臺幣（下同
    ）三千二百元現金及香煙等物，得手後離去；續於95年3 月
    9 日日間某時，前往中和市○○路181 號5 樓之吳美玲住處
    ，以同前之方式進入該屋內（侵入住宅部分未據告訴），竊
    取吳美玲所有之現金二千元、戒指二個，得手後逃離。嗣因
    劉宗慶於94年6 月8 日及吳美玲於95年3 月9 日分別發現失
    竊後報警，經警在上開處所分別採得指紋，經鑑驗比對結果
    與乙○○之指紋相符，始查知上情。
二、案經臺北縣政府警察局中和分局報請臺灣板橋地方法院檢察
    署檢察官偵查起訴，暨函移併案審理，本院於準備程序進行
    中，乙○○就被訴事實為有罪之陳述，經告知簡式審判程序
    之旨，並聽取各當事人之意見後，裁定進行簡式審判程序。
    理  由
一、證據名稱：
  1.被告乙○○於本院審理時之自白。
  2.被害人甲○○、丙○○於警詢中之指述，及被害人吳美玲於
    警詢、偵查中之指述。
  3.卷附之住宅勘察採證同意書、證物清單、內政部警政署刑事
    警察局94年7 月29日刑紋字第0940114732號鑑驗書各一件，
    及現場遭毀損之窗戶、指紋採集照片六張（94年6 月8 日部
    分）。
  4.卷附之住宅勘察採證同意書、證物清單、內政部警政署刑事
    警察局95年4 月18日刑紋字第0950051355號鑑驗書各一件，
    及現場、指紋採集照片五張（95年3 月9 日部分）。
二、被告行為後，刑法第56條關於連續犯之規定、第47條關於累
    犯之規定，均已於94年2 月2 日修正公布，並同自95年7 月
    1 日施行。而現行刑法第2 條第1 項規定「行為後法律有變
    更者，適用行為時之法律。但行為後之法律有利於行為人者
    ，適用最有利於行為人之法律」，即行為後法律有變更者，
    應為「從舊從輕」之比較，針對刑法修正變更之部分，自應
    就有利或不利於被告之一切相關情狀，綜其全部罪刑之結果
    而為比較，以定其應適用之法律，且一經定其應適用之法律
    後，即需整體適用之，除法有明文外，不得任意割裂適用。
    查：
  (一)刑法第56條連續犯之規定業經刪除，則被告之犯行，因行為
    後新法業已刪除連續犯之規定，此刪除雖非犯罪構成要件之
    變更，但顯已影響行為人刑罰之法律效果，自屬法律有變更
    ，依新法第2 條第1 項規定，比較新舊法結果，仍應適用較
    有利於被告之行為時法律即舊法論以連續犯。
  (二)被告曾於91年間因竊盜案件，經本院以91年度簡上字第62號
    判決判處有期徒刑六月確定，又因搶奪案件，經臺灣高等法
    院以91年度上訴字第3466號判決判處有期徒刑十月確定，又
    於92年間因竊盜案件，經本院以92年度易字第42號判決判處
    有期徒刑四月確定，上開三罪嗣經本院裁定應執行有期徒刑
    一年六月，於93年4 月30日執行完畢，有臺灣高等法院被告
    前案紀錄表一件在卷可稽，其於前案93年4 月30日執行完畢
    後，五年以內再故意犯本件有期徒刑以上之罪，不論依修正
    前之刑法第47條，或修正後之刑法第47條第1 項之規定，均
    構成累犯，對被告而言並無有利或不利之情形。
  (三)經綜合比較新舊法果，應均以舊法（即行為時法）對被告有
    利，自應依刑法第2 條第1 項前段規定，整體適用行為時之
    修正前刑法第56條、第47條等規定，合先敘明。
三、核被告乙○○所為，均係犯刑法第321 條第1 項第2 款之毀
    越安全設備竊盜罪。公訴意旨就被告上揭94年6 月8 日之犯
    行，雖認係犯刑法第321 條第1 項第2 款、第3 款之罪，惟
    查並無積極證據足以證明被告當時有攜帶兇器而犯竊盜罪之
    情形，故公訴意旨指被告犯第321 條第1 項第3 款「攜帶兇
    器」之加重條件部分，尚有未洽。查被告先後二次犯行，時
    間緊接，所犯係構成要件相同之罪名，顯係基於概括犯意反
    覆為之，應依修正前刑法第56條連續犯之規定論以一罪，並
    依法加重其刑。又查被告曾於91年間因竊盜案件，經本院以
    91年度簡上字第62號判決判處有期徒刑六月確定，又因搶奪
    案件，經臺灣高等法院以91年度上訴字第3466號判決判處有
    期徒刑十月確定，又於92年間因竊盜案件，經本院以92年度
    易字第42號判決判處有期徒刑四月確定，上開三罪嗣經本院
    裁定應執行有期徒刑一年六月，於93年4 月30日執行完畢，
    有臺灣高等法院被告前案紀錄表一件在卷可稽，其於前案93
    年4 月30日執行完畢後，五年以內再故意犯本件有期徒刑以
    上之罪，不論依修正前之刑法第47條，或修正後之刑法第47
    條第1 項之規定，均構成累犯，對被告而言並無有利或不利
    之情形，應逕依修正前之刑法第47條規定論以累犯，並依法
    遞加重其刑。再查，被告於95年3月9日所犯毀越安全設備竊
    盜犯行，雖未據公訴人起訴，然因與已起訴部分有連續犯之
    裁判上一罪關係，為起訴效力所及，本院自應併予審理。爰
    審酌被告之素行狀況、犯罪動機、手段、目的、所生危害及
    犯罪後態度等一切情狀，量處如主文所示之刑。
四、應適用之法條：刑事訴訟法第273 條之1 第1 項、第299 條
    第1 項前段，刑法第2 條第1 項前段、修正前刑法第56條、
    刑法第321 條第1 項第2 款、修正前刑法第47條。
五、如不服本判決，得自收受送達之日起10日內向本院提出上訴
    狀。
本案經檢察官王聖涵到庭執行職務。
中    華    民    國    95    年    11    月    24    日
                  刑事第十三庭  法  官  戴嘉清
以上正本證明與原本無異。
如不服本判決，應於判決送達後10日內，向本院提出上訴狀。
                                書記官  林文達
中    華    民    國    95    年    11    月    30    日
附錄本案論罪科刑法條全文：
刑法第321 條
犯竊盜罪而有左列情形之一者，處六月以上五年以下有期徒刑：
一、於夜間侵入住宅或有人居住之建築物、船艦或隱匿其內而犯
    之者。
二、毀越門扇、牆垣或其他安全設備而犯之者。
三、攜帶兇器而犯之者。
四、結夥三人以上而犯之者。
五、乘火災、水災或其他災害之際而犯之者。
六、在車站或埠頭而犯之者。
前項之未遂犯罰之。


司法院資訊處製作；財團法人民間司法改革基金會備份。
